臺灣臺南地方法院民事裁定
109年度聲字第225號
聲  請  人  蘇寶蘭
上列聲請人就本院109年度再易字第22號再審之訴事件，聲請法
官迴避，本院裁定如下：
    主  文
聲請駁回。
    理  由
一、按當事人得聲請法官迴避者，係以法官有民事訴訟法第32條
    所定之情形而不自行迴避，或法官有該條所定以外之情形，
    足認其執行職務有偏頗之虞者為要件，民事訴訟法第33條第
    1項定有明文。所謂足認法官執行職務有偏頗之虞之情形，
    係指法官對於訴訟標的有特別利害關係，或與當事人之一造
    有密切之交誼或嫌怨，或基於其他情形客觀上足疑其為不公
    平之審判者而言。換言之，僅以法官於訴訟進行中有所指揮
    或裁判，致當事人一造不利，在主觀上疑其不公，尚不能遽
    以偏頗為理由聲請迴避（最高法院18年抗字第342號判例意
    旨、69年台抗字第457號判例意旨、86年度台抗字第265號裁
    判意旨參照）。又此種迴避原因，依同法第34條第2項、第2
    84條之規定，應提出能即時調查之證據以釋明之。
二、本件聲請意旨略以：本院109年度再易字第22號再審之訴事
    件之受命法官（下稱本件受命法官），即本院107年度訴字
    第1588號遷讓房屋事件（下稱另案）之承審法官，本件受命
    法官於審理另案時未依民事訴訟法第403條規定安排調解，
    聲請人於另案審理時提出錄音檔光碟及譯文，足以證明另案
    原告主委對另案被告即本件聲請人有口頭允諾出租，本件受
    命法官卻做出不公之判決，顯示該法官執行職務有偏頗之虞
    ，爰依法聲請本件受命法官迴避本件訴訟等語。
三、經查，聲請人雖主張本件受命法官於審理另案時未先安排調
    解程序，於法不合云云，然另案為原告清水寺請求聲請人遷
    讓房屋之訴訟，非屬民事訴訟法第403條第1項所列各款之事
    件，即無該條之適用，況另案原告於起訴前業已向臺南市中
    西區調解委員會聲請調解，聲請人卻未出席調解致調解未果
    ，已符合民事訴訟法第406條第1項第2款所定之情形，即無
    再行安排調解之必要，原告上開主張不足為採。又聲請人主
    張：其於另案所提證據足以證明另案原告主委對聲請人有口
    頭允諾出租，本件受命法官卻做出不公之判決云云，然此係
    屬法官依據法律規定及另案卷證而為訴訟進行之指揮、認定
    事實、適用法律及闡明權行使之職權，揆之上揭規定及說明
    ，尚難據之遽認本件受命法官對於訴訟標的有特別利害關係
    ，或與當事人之一造有密切之交誼或嫌怨，或基於其他情形
    客觀上足疑其為不公平之審判，此外，聲請人復未提出其他
    足供本院即時調查之證據，以釋明本件受命法官對於本件訴
    訟有民事訴訟法第33條第1項所定之迴避事由。從而，聲請
    人聲請本件受命法官迴避，為無理由，應予駁回。
四、依民事訴訟法第78條、第95條，裁定如主文。
中    華    民    國   109    年    11    月    30    日
                  民事第二庭審判長法  官  林福來
                                  法  官  張玉萱
                                  法  官  王參和
以上正本證明與原本無異。
不得抗告。
中　　華　　民　　國　　109 　年　　12　　月　　2 　　日
                                  書記官  程伊妝